Config:
  hfst:
    Gen: ../../../src/generator-gt-norm.hfst
    Morph: ../../../src/analyser-gt-norm.hfst
  xerox:
    Gen: ../../../src/generator-gt-norm.xfst
    Morph: ../../../src/analyser-gt-norm.xfst
    App: lookup

Tests:



# todo:
# Proofread the gold standard (below)
# Then: run analyser, then correct.


  Verb - sibama: # Verb (88+65Older) sibama 'eng /est /fin' - full paradigm
     sibama+V+Inf/mA: sibama
     sibama+V+Inf: sipaq
     sibama+V+Act+PrfPrc: sibanuq
     sibama+V+Pss+PrfPrc: sibat

     sibama+V+Act+Ind+Prs+Sg1: sipa
     sibama+V+Act+Ind+Prs+Sg2: sipat
     sibama+V+Act+Ind+Prs+Sg3: sipa
     sibama+V+Act+Ind+Prs+Pl1: sipamiq
     sibama+V+Act+Ind+Prs+Pl2: sipatiq
     sibama+V+Act+Ind+Prs+Pl3: sipas√µq
     sibama+V+Act+Ind+Prt+Sg1: sibasi
     sibama+V+Act+Ind+Prt+Sg2: sibasit
     sibama+V+Act+Ind+Prt+Sg3: sibasi
     sibama+V+Act+Ind+Prt+Pl1: sibasimiq
     sibama+V+Act+Ind+Prt+Pl2: sibasitiq
     sibama+V+Act+Ind+Prt+Pl3: sibasiq
     sibama+V+Act+Ind+ConNegII: sipa

     sibama+V+Pss+Ind+Prs+Sg3: sibatas

     sibama+V+Act+PrsPrc+Sg+Nom: sipav

     sibama+V+Jus: sibaguq

